【裁判字號】    90,台上,5949
【裁判日期】    900927
【裁判案由】    偽造文書 (偽造有價證券)
【裁判全文】
最高法院刑事判決                                九十年度台上字第五九四九號
    上  訴  人  甲○○
    選任辯護人  蔡惠子律師
右上訴人因偽造文書（偽造有價證券）案件，不服台灣高等法院中華民國九十年六月
十五日第二審更審判決（九十年度上更(一)字第二二八號，起訴案號：台灣板橋地方法
院檢察署八十四年度偵字第二一六八九號），提起上訴，本院判決如左：
    主  文
上訴駁回。
    理  由
按刑事訴訟法第三百七十七條規定，上訴於第三審法院，非以判決違背法令為理由，
不得為之。是提起第三審上訴，應以原判決違背法令為理由，係屬法定要件。如果上
訴理由狀並未依據卷內訴訟資料，具體指摘原判決不適用何種法則或如何適用不當，
或所指摘原判決違法情事，顯與法律規定得為第三審上訴理由之違法情形，不相適合
時，均應認其上訴為違背法律上之程式，予以駁回。本件原判決撤銷第一審判決，改
判論處上訴人甲○○連續行使偽造私文書，足以生損害於他人罪刑，已敘明其所憑之
證據及認定之理由，從形式上觀察，並無違背法令之情形存在。按刑事訴訟法第三百
七十九條第十四款所謂「判決不載理由」，係指依法應記載於判決理由內之事項，未
予記載，或記載不完備者而言。原判決科刑時，已依刑法第五十七條規定，審酌上訴
人犯罪之一切情狀，並就上訴人因投資股票虧損，致罹刑章，其詐取之金額龐大，對
於被害人造成之損害非輕及事後已陸續清償一部分款項等情，予以綜合考量（見原判
決第十面第一行至第四行），殊無上訴意旨所指未記載科刑理由之違誤。至科刑時應
審酌之一切情狀，因非屬犯罪構成要件之事實，以經自由證明為已足。原判決既敘明
上訴人犯罪後已償還部分之款項，即屬參酌上訴人提出之匯款單等件，為其論據；雖
理由內未援引該匯款單，仍與判決不載理由之違法情形，不相適合。再，原判決以上
訴人係犯刑法第三百三十九條第一項詐欺取財罪，及同法第二百十六條、第二百十條
行使偽造私文書罪，所犯二罪有方法結果之牽連關係，因從較重之刑法第二百十六條
、第二百十條行使偽造私文書罪處斷。上訴意旨，僅就輕罪之詐欺取財部分，否認有
犯罪之意思，而為單純事實上之爭執；但對於行使偽造私文書之重罪部分，究竟如何
違背法令，致影響於判決之本旨，則未依據卷內訴訟資料具體指摘，尤難謂符合第三
審上訴之法定要件。上訴意旨指摘之各節，均與法律規定得為第三審上訴理由之違法
情形，不相適合，其上訴違背法律上之程式，應予駁回。
據上論結，應依刑事訴訟法第三百九十五條前段，判決如主文。
中      華      民      國     九十     年      九      月     二十七   日
                              最高法院刑事第五庭
                                  審判長法官  紀  俊  乾
                                        法官  黃  正  興
                                        法官  劉  介  民
                                        法官  陳  東  誥
                                        法官  張  春  福
      右正本證明與原本無異
                                              書  記  官
中      華      民      國     九十     年      十      月      二      日


司法院資訊處製作；財團法人民間司法改革基金會備份。
